Minutes et répertoires du notaire Julien François YVER, 14 janvier 1841 - 18 juillet 1867 (étude XXV)
Archives nationales
Minutes et répertoires du notaire Julien François YVER (étude XXV)
14 janvier 1841 - 18 juillet 1867
MC/ET/XXV/142 - MC/ET/XXV/758, MC/RE/XXV/11 - MC/RE/XXV/16
Etude XXV; Yver, Julien-François
Archives nationales de France
Minutes et répertoires: la loi 2008-696 du 15 juillet 2008 relative aux archives a fixé à 75 ans à compter de la date de l'acte, ou à 25 ans à compter de la date du décès de l'intéressé si ce délai est plus bref, le délai de communication des minutes et répertoires des notaires; ce délai est porté à 100 ans à compter de la date de l'acte si le document se rapporte à un mineur (code du Patrimoine, articles L213-2, 4e d et 5e).
Autres documents de l'étude (dossiers de clients, comptabilité...): s'agissant d'archives privées, ces documents sont communicables selon les modalités fixées par le déposant ou le donateur.
Certains documents ne sont pas accessibles en raison de leur mauvais état de conservation.
Versement
Accès aux instruments de recherche de tous les notaires de l’étude XXV
Archives de l'étude XXV
- Minutes de Julien François YVER, 23 décembre 1835 - 14 août 1897; MC/ET/XXV/142 - MC/ET/XXV/758
  - Minutes. 1841, janvier - mai, janvier - mai 1841; MC/ET/XXV/142
    Informations complémentaires:
    1841, 2 janvier à 1841, 12 janvier: actes passées par-devant Louis Chardin.
    1841, 14 janvier à 1841, mai: actes passées par-devant Julien François Yver.
    Informations concernant le classement:
    Le niveau inférieur de description, quand il existe, correspond aux minutes d'actes. Toutes les minutes ne sont pas forcément décrites une à une. Les descriptions de ces minutes sont plus ou moins détaillées.
  - Minutes. 1841, juin - août, juin - août 1841; MC/ET/XXV/143
  - Minutes. 1841, septembre - décembre, septembre - décembre 1841; MC/ET/XXV/144
  - Minutes. 1842, janvier - février, janvier - février 1842; MC/ET/XXV/145
  - Minutes. 1842, mars - juin, mars - juin 1842; MC/ET/XXV/146
  - Minutes. 1842, juillet - octobre, juillet - octobre 1842; MC/ET/XXV/147
  - Minutes. 1842, novembre - décembre, novembre - décembre 1842; MC/ET/XXV/148
  - Minutes. 1843, janvier - mai, janvier - mai 1843; MC/ET/XXV/149
  - Minutes. 1843, juin - août, juin - août 1843; MC/ET/XXV/150
  - Minutes. 1843, septembre - décembre, septembre - décembre 1843; MC/ET/XXV/151
  - Minutes. 1844, janvier - mars, janvier - mars 1844; MC/ET/XXV/152
  - Minutes. 1844, avril - juin, avril - juin 1844; MC/ET/XXV/153
  - Minutes. 1844, juillet - décembre, juillet - décembre 1844; MC/ET/XXV/154
  - Minutes. 1845, janvier - avril, janvier - avril 1845; MC/ET/XXV/155
  - Minutes. 1845, mai - août, mai - août 1845; MC/ET/XXV/156
  - Minutes. 1845, septembre - décembre, septembre - décembre 1845; MC/ET/XXV/157
  - Minutes. 1846, janvier - mars, janvier - mars 1846; MC/ET/XXV/158
  - Minutes. 1846, mai - août, mai - août 1846; MC/ET/XXV/159
  - Minutes. 1846, septembre - décembre, septembre - décembre 1846; MC/ET/XXV/160
  - Minutes. 1847, janvier - mars, janvier - mars 1847; MC/ET/XXV/161
  - Minutes. 1847, avril - juin, avril - juin 1847; MC/ET/XXV/162
  - Minutes. 1847, juillet - octobre, juillet - octobre 1847; MC/ET/XXV/163
  - Minutes. 1847, novembre - décembre, novembre - décembre 1847; MC/ET/XXV/164
  - Minutes. 1848, janvier - mars, janvier - mars 1848; MC/ET/XXV/165
  - Minutes. 1848, avril - septembre, avril - septembre 1848; MC/ET/XXV/166
  - Minutes. 1848, octobre - décembre, octobre - décembre 1848; MC/ET/XXV/167
  - Minutes. 1849, janvier - février, janvier - février 1849; MC/ET/XXV/168
  - Minutes. 1849, mars - juillet, mars - juillet 1849; MC/ET/XXV/169
  - Minutes. 1849, août - décembre, août - décembre 1849; MC/ET/XXV/170/A
    Ancienne(s) cote(s):
    ET/XXV/170
  - Dépôt de pièces: succession Polini. 1849, 18 octobre, 18 octobre 1849; MC/ET/XXV/170/B
  - Minutes. 1850, janvier - mars, janvier - mars 1850; MC/ET/XXV/171
  - Minutes. 1850, avril - juin, avril - juin 1850; MC/ET/XXV/172
  - Minutes. 1850, juillet - septembre, juillet - septembre 1850; MC/ET/XXV/173
  - Minutes. 1850, octobre - décembre, octobre - décembre 1850; MC/ET/XXV/174
  - Minutes. 1851, janvier - avril, janvier - avril 1851; MC/ET/XXV/175
    Toutes les minutes de cet article ont été analysées une à une (ARNO 1851).
    - Procuration acte, administration de succession., 4 janvier 1851; MC/ET/XXV/175
      Intervenant 1, en première partie:
      Nom, qualité: (M.) Tiratey, Pierre Toussaint Germain.
      Profession: carrossier, Verneuil-sur-Avre (Eure).
      Domicile: Verneuil-sur-Avre (Eure).
      Intervenant 2, en première partie:
      Nom, qualité: (Mme ou Mlle) Jourdan, Madeleine Angelique.
      Relations: épouse de l'intervenant 1, fille de l'intervenant 3, héritier de l'intervenant 3.
      Intervenant 3, indirect:
      Nom, qualité: (M.) Jourdan, Pierre Felix.
      État civil: décédé.
      Intervenant 4, en deuxième partie:
      Nom, qualité: (M.) Parmentier, Aime Theodore.
      Profession: avoué près du tribunal civil, Paris.
      Domicile: Paris (Paris) rue Hauteville, 1
      Origine de l'information:
      Base Arno 1851 (base de données migrée: voir contexte dans le Plan d’orientation général - Notaires de Paris, guides thématiques du Minutier).
      Date de création de la notice: 2000
    - Mainlevee, hypotheques., 4 janvier 1851; MC/ET/XXV/175
      Nom, qualité: (M.) Massee, Charles Alexandre.
      Profession: officier d'administration des subsistances militaires.
      Domicile: Passy (Paris) avenue de Saint-Cloud, 43.
      Relations: procureur de l'intervenant 2.
      Nom, qualité: (M.) Massee, Charles.
      Profession: receveur d'octroi (ancien).
      Domicile: Saint-Florent (Deux-Sèvres).
      Relations: père de l'intervenant 1, père de l'intervenant 3.
      Intervenant 3, en deuxième partie:
      Nom, qualité: (M.) Massee, Alexandre Firmin Leopold.
      Profession: bijoutier (marchand), Paris.
      Domicile: Paris (Paris) rue de la Concorde, 16
    - Vente, domaine, 90 ha, 290000f, Villiers-le-Bel, ecouen, ezanville, bouqueval (95)., 6 janvier 1851; MC/ET/XXV/175
      Nom, qualité: (M.) Mayre, Antoine Nicolas.
      Profession: notaire, Paris.
      Domicile: Paris (Paris) rue de la Paix, 26.
      Intervenant 2, en deuxième partie:
      Nom, qualité: (Mme ou Mlle) Goeslin, Sophie Victorine.
      Profession: rentiere.
      Domicile: Paris (Paris) rue de la Chaussée-d'Antin, 43.
      Relations: veuve de l'intervenant 3.
      Nom, qualité: (M.) Thibout, Pierre.
      État civil: décédée
    - Transport, créance, 1000f., 8 janvier 1851; MC/ET/XXV/175
      Nom, qualité: (M.) Margaine, Auguste Francois.
      Domicile: Paris (Paris) rue des Petites-Ecuries, 33.
      Relations: créancier(e) de l'intervenant 2.
      Nom, qualité: (M.) Thomas, Jean Baptiste.
      Nom, qualité: (M.) Ecrette, Nicolas.
      Profession: propriétaire.
      Domicile: Batignolles-Monceaux (les) (Paris) rue de la Paix, 42.
      Relations: subrogé(e) de l'intervenant 1
    - Testament, depot., 9 janvier 1851; MC/ET/XXV/175
      Nom, qualité: (M.) Varlet, Louis Francois.
      Profession: rentier.
      Domicile: Ternes (les) (Paris) avenue des Ternes, 25
    - Transport, créance, 8881f., 10 janvier 1851; MC/ET/XXV/175
      Nom, qualité: (M.) Lee, Pierre Marcel.
      Profession: entrepreneur de travaux-publics, Paris.
      Domicile: Paris (Paris) rue Villiot, 14.
      Intervenant 2, indirect:
      Nom: Commune de Charonne Paris.
      Nom, qualité: (M.) Chanudet, Louis Edouard.
      Domicile: Paris (Paris) rue d'Angouleme-au-Marais, 40
    - Bail, maison, 2400f, Paris (Paris) rue Saint-Honore, 215 X rue Pierre-Lescot, 27., 10 janvier 1851; MC/ET/XXV/175
      Nom, qualité: (M.) Decroix, Georges Stanislas.
      Profession: boulanger, Paris.
      Domicile: Paris (Paris) rue Saint-Honore, 211.
      Relations: locataire l'intervenant 02.
      Nom, qualité: (Mme ou Mlle) Martagon, Marie Louise.
      Domicile: Paris (Paris) rue du Faubourg-St-Honore, 222.
      Nom, qualité: (M.) Devineau, Charles Antoine.
      Nom, qualité: (M.) Baillet, Jean Baptiste.
      Profession: marchand de vin, Paris.
      Domicile: Paris (Paris) rue du Musee, 7
    - Obligation, emprunt, 8000f., 10 janvier 1851; MC/ET/XXV/175
    - Transport, créance, 5000f., 11 janvier 1851; MC/ET/XXV/175
      Nom, qualité: (M.) Barthelemy, Charles.
      Profession: entrepreneur de maconnerie, Paris.
      Domicile: Belleville (Paris) impasse Fessart, 16.
      Nom: Prefecture de La Seine.
    - Consentement, anteriorite d'hypotheque., 13 janvier 1851; MC/ET/XXV/175
      Nom, qualité: (M.) Roussel, Gabriel Ovide.
      Domicile: Paris (Paris) rue de Grenelle-St-Germain, 122.
      Nom, qualité: (M.) Marcel, Alfred Felix.
      Domicile: Paris (Paris) rue Perrier, 12.
      Nom, qualité: (Mme ou Mlle) Laine, Victorine Anastasie.
      Profession: cremiere, le Havre (Seine-Maritime).
      Domicile: Havre (le) (Seine-Maritime).
      Relations: créancier(e) de l'intervenant 4.
      Intervenant 4, indirect:
      Nom, qualité: (M.) Limoges-Marcel (de), Felix Auguste Alfred.
      Domicile: Paris (Paris) rue Perrier, 12
    - Obligation, emprunt, 20000f., 13 janvier 1851; MC/ET/XXV/175
      Nom, qualité: (M.) Levacher d'Urcle, Felix Charles Victor Leon.
      Domicile: Paris (Paris) rue Notre-Dame-de-Lorette, 18.
      Nom, qualité: (Mme ou Mlle) Caroillon de Vandeul, Amelie Caroline.
      Domicile: Paris (Paris) rue de la Concorde, 6.
      Relations: épouse de l'intervenant 3.
      Nom, qualité: (M.) Levacher d'Urcle, Paul Louis Felix.
      Domicile: Paris (Paris) rue de la Concorde, 6
    - Obligation, emprunt, 11000f., 14 janvier 1851; MC/ET/XXV/175
      Nom, qualité: (Mme ou Mlle) Baptiste, Marie Catherine Maxime.
      Domicile: Paris (Paris) rue Leonie, 11.
      Nom, qualité: (M.) Biaudos de Casteja de, Leon Remy.
      Domicile: Paris (Paris) rue Blanche, 4
    - Succession, liquidation., 15 janvier 1851; MC/ET/XXV/175
      Nom, qualité: (Mme ou Mlle) Raymondon, Marie Francoise Catherine.
      État civil: décédée.
      Relations: épouse de l'intervenant 2.
      Nom, qualité: (M.) Pottie, Jean Francois Marie.
      Profession: couvreur, Paris.
      Domicile: Paris (Paris) rue Saint-Victor, 88
    - Mariage., 17 janvier 1851; MC/ET/XXV/175
      Nom, qualité: (M.) Cegielski, Jules Jacques.
      Profession: armurier (ouvrier), Paris.
      Domicile: Paris (Paris) rue d'Argenteuil, 11.
      Relations: fils de l'intervenant 2, fils de l'intervenant 3.
      Nom, qualité: (M.) Cegielski, Mathieu.
      Nom, qualité: (Mme ou Mlle) Boranowski de, Agathe.
      Domicile: Milostany (pologne).
      Relations: veuve de l'intervenant 2.
      Nom, qualité: (Mme ou Mlle) Jeannin, Josephe Hermine.
      Profession: couturiere, Paris.
      Domicile: Paris (Paris) rue d'Anjou-St-Honore, 1.
      Relations: veuve de l'intervenant 5.
      Intervenant 5, indirect:
      Nom, qualité: (M.) Tribou, Jules Alexandre.
      État civil: décédé
    - Prorogation, delai de remboursement d'emprunt, 6000f., 18 janvier 1851; MC/ET/XXV/175
      Nom, qualité: (M.) Roncier, Louis Romain.
      Domicile: Paris (Paris) rue de Vaugirard, 62.
      Nom, qualité: (M.) Rouille, Justin Constant.
      Domicile: Vaugirard (Paris) Grande-rue, 108
    - Tutelle, compte., 20 janvier 1851; MC/ET/XXV/175
      Nom, qualité: (M.) Delanglard, Marie Edouard.
      Profession: docteur-en-medecine, Paris.
      Domicile: Paris (Paris) rue Neuve-de-Luxembourg, 1.
      Relations: tuteur de l'intervenant 3.
      Nom, qualité: (M.) Verdot, Jean Maurice.
      Profession: chef d'institution, Paris.
      Domicile: Paris (Paris) rue Culture Sainte-Catherine, 23.
      Relations: procureur de l'intervenant 3.
      Nom, qualité: (M.) Salles, Gustave Jean Jacques.
      Profession: sous-lieutenant à la legion etrangere, Philippeville (algerie)
    - Obligation, emprunt, 10000f., 21 janvier 1851; MC/ET/XXV/175
      Nom, qualité: (M.) Delaforest d'Armaille, Louis Germain Rene.
      Domicile: Paris (Paris) rue de Bellechasse, 72.
      Nom, qualité: (M.) Son-Dumarais, Pierre.
      Profession: avocat à la cour d'appel, Paris.
      Domicile: Paris (Paris) rue Sainte-Anne, 98
    - Succession, notoriété, pièces jointes, extrait de journal de bord., 22 janvier 1851; MC/ET/XXV/175
      Nom, qualité: (M.) Delort, Victor Hippolyte.
      État civil: peri en mer.
      Profession: pilotin à bord du navire le-globe, Java (indonesie).
      Relations: fils de l'intervenant 2.
      Nom, qualité: (M.) Delort, Jean.
      Domicile: Paris (Paris)
    - Succession, notoriete., 28 janvier 1851; MC/ET/XXV/175
      Nom, qualité: (Mme ou Mlle) Roussel, Marie Francoise.
      Profession: cuisiniere, Paris.
      Domicile: Paris (Paris) rue du Faubourg Saint-Honore, 21
    - Obligation, emprunt, 2846f., 29 janvier 1851; MC/ET/XXV/175
      Nom, qualité: (M.) Machet, Prosper Justin.
      Profession: meunier, Chambly (Oise).
      Domicile: Chambly (Oise).
      Nom, qualité: (M.) Biaudos de Castega de, Leon Remy.
    - Procuration rente publique, vente de rente etat 5%., 30 janvier 1851; MC/ET/XXV/175
      Nom, qualité: (Mme ou Mlle) Deprat, Marie Antoinette.
      Domicile: Paris (Paris) rue du Faubourg-Poissonniere, 98.
      Relations: épouse de l'intervenant 2, héritier de l'intervenant 5.
      Nom, qualité: (M.) Baulat, Joseph Marie.
      Profession: cocher, Paris.
      Intervenant 3, en première partie:
      Nom, qualité: (Mme ou Mlle) Deprat, Josephine.
      Profession: femme de chambre, Paris.
      Domicile: Paris (Paris) rue du Faubourg Saint-Honore, 98.
      Relations: héritier de l'intervenant 5.
      Nom, qualité: (M.) Hottot, Augustin.
      Profession: pharmacien, Paris.
      Domicile: Paris (Paris) rue du Faubourg Saint-Honore, 21.
      Relations: exécuteur testamentaire de l'intervenant 5.
    - Donation entre epoux., 31 janvier 1851; MC/ET/XXV/175
      Nom, qualité: (M.) Viguie, Antoine.
      Profession: marchand de bois et charbon, Paris.
      Domicile: Paris (Paris) rue de l'Union, 20.
      Nom, qualité: (Mme ou Mlle) Soret, Marie Josephine.
      Relations: épouse de l'intervenant 1, veuve de l'intervenant 3.
      Nom, qualité: (M.) Guy, Andre Victor.
    - Donation entre epoux., 31 janvier 1851; MC/ET/XXV/175
      Relations: veuve de l'intervenant 2, épouse de l'intervenant 3.
      Profession: marchand de bois et de charbon, Paris.
      Domicile: Paris (Paris) rue de l'Union, 20
    - Obligation, emprunt, 812f., 4 février 1851; MC/ET/XXV/175
      Nom, qualité: (M.) Guillaume, Francois.
      Profession: concierge, Paris.
      Domicile: Paris (Paris) rue de la Madeleine, 55.
      Nom, qualité: (M.) Boville de, Charles Marie.
      Domicile: Paris (Paris) rue Monsieur-le-Prince, 39
    - Prorogation, delai de remboursement d'emprunt, 24000f., 4 février 1851; MC/ET/XXV/175
      Nom, qualité: (M.) Delaporte, Louis Felix Auguste.
      Domicile: Maisons-Alfort (Val-de-Marne).
      Nom, qualité: (Mme ou Mlle) Delaporte, Louise Augustine Georgette.
      Domicile: Seine-Port (Seine-et-Marne).
      Nom, qualité: (M.) Yvart, Casimir Elysee.
      Intervenant 4, en première partie:
      Nom, qualité: (M.) Delaporte, Georges Louis Felix.
      Domicile: Paris (Paris) place des Vosges, 11.
      Intervenant 5, en deuxième partie:
    - Obligation, emprunt, 170f., 5 février 1851; MC/ET/XXV/175
      Nom, qualité: (M.) Rouge, Jean Etienne.
      Profession: fusilier, Paris.
      Domicile: Paris (Paris) Caserne des Invalides.
      Nom, qualité: (M.) Kaikinger, Jean Michel.
      Profession: pharmacien (garcon), Paris.
      Domicile: Paris (Paris) rue de l'Arcade, 2
    - Procuration acte, dépôt, vente de rente etat 5%, 120f., 5 février 1851; MC/ET/XXV/175
      Nom, qualité: (M.) Mall, Auguste Adolphe.
      Profession: professeur à l'ecole d'application d'artillerie, Metz (Meurthe-et-Moselle).
      Domicile: Metz (Meurthe-et-Moselle) Sablon.
      Nom, qualité: (M.) Cailus.
      Profession: caissier general des messageries-nationales, Paris.
      Domicile: Paris (Paris) rue Notre-Dame-des-Victoires
    - Procuration acte, prise de possession de succession., 10 février 1851; MC/ET/XXV/175
      Nom, qualité: (M.) Gourbillon de, Charles Joseph.
      Domicile: Paris (Paris) boulevard de Courcelles, 54.
      Relations: héritier de l'intervenant 2.
      Nom, qualité: (M.) Saint-Quentin, Dominique.
      Profession: négociant, Paris.
      Domicile: Paris (Paris) rue Neuve-St-Augustin.
      Nom, qualité: (M.) Muraine, Jean Louis.
      Domicile: Paris (Paris) rue de Tracy, 4
    - Declaration, privileges de second ordre sur le cautionnement pour la fonction de receveur de l'enreg., 2200f., 14 février 1851; MC/ET/XXV/175
      Nom, qualité: (M.) Hiss, Charles Auguste.
      Profession: receveur de l'enregistrement et des domaines, Dinard (Ille-et-Vilaine).
      Domicile: Paris (Paris) rue de la Madeleine, 33.
      Nom, qualité: (M.) Hiss, Hubert David.
      Domicile: Paris (Paris) rue de la Madeleine, 33
    - Quittance, paiement de succession, 29742 f., 18 février 1851; MC/ET/XXV/175
      Nom, qualité: (personne morale) Augero (hoirs).
      Relations: héritiers de l'intervenant 2.
      Nom, qualité: (M.) Augero, Anselme.
      Profession: prêtre, Case-Navire (martinique (la)).
      Domicile: Case-Navire (martinique (la)).
      Nom, qualité: (M.) Marbeau, Jean Pierre.
      Profession: trésorier general des invalides de la marine, Paris.
      Domicile: Paris (Paris) rue de Suresnes, 7
    - Procuration acte, vente de maison et terrain, 4 ares, Gonnelieu (Nord)., 21 février 1851; MC/ET/XXV/175
      Nom, qualité: (Mme ou Mlle) Thery, Zelie.
      Domicile: Paris (Paris) avenue des Champs-Elysees, 114.
      Nom, qualité: (M.) Lefebvre, Louis.
      Profession: marechal-ferrant, Gonnelieu (Nord).
      Domicile: Gonnelieu (Nord).
      Nom, qualité: (M.) Viltard, Nicolas.
      Profession: cultivateur, Gonnelieu (Nord).
      Domicile: Gonnelieu (Nord)
    - Vente, portion de terrain, 320 m2, 6000f, Ternes (les) (Paris) rue Charlot., 22 février 1851; MC/ET/XXV/175
      Nom, qualité: (M.) Charlot, Louis Felix.
      Profession: propriétaire, Ternes (les) (Paris).
      Domicile: Ternes (les) (Paris) boulevard de l'Etoile, 9.
    - Renonciation, donation., 26 février 1851; MC/ET/XXV/175
      Nom, qualité: (Mme ou Mlle) Berger, Marie Alexandrine.
      Profession: marchande de modes, Paris.
      Domicile: Paris (Paris) rue d'Antin, 14.
      Relations: veuve de l'intervenant 2, donataire de l'intervenant 2.
      Nom, qualité: (M.) Bourlet, Charles.
    - Transport, créance, 10000f., 27 février 1851; MC/ET/XXV/175
      Nom, qualité: (M.) Dusoir, Gabriel Alexandre.
      Domicile: Paris (Paris) rue Chaillot, 55.
      Nom, qualité: (M.) Hennin D', Charles Paul Joseph.
      Domicile: Saint-Maur-des-Fosses (Val-de-Marne).
      Profession: inspecteur de l'enregistrement (ancien), Paris.
      Domicile: Paris (Paris) rue d'Argenteuil, 18.
      Relations: subrogé(e) de l'intervenant 1.
      Domicile: Paris (Paris) rue Sainte-Anne, 58.
      Relations: fils de l'intervenant 3, subrogé(e) de l'intervenant 1
    - Convention, reglement de servitudes et de voisinage entre maisons, Paris (Paris) rue de la Victoire, 96-98., 27 février 1851; MC/ET/XXV/175
      Nom, qualité: (M.) Gondouin-Saint-Aignan, Jean Baptiste.
      Domicile: Paris (Paris) rue de la Chaussée-d'Antin, 58.
    - Mariage., 27 février 1851; MC/ET/XXV/175
      Nom, qualité: (M.) Dupille, Jean Baptiste.
      Profession: employe d'octroi, Paris.
      Domicile: Paris (Paris) rue de la Ville-l'Eveque, 29.
      Nom, qualité: (Mme ou Mlle) Bouton, Augustine.
      Profession: cuisiniere, Paris (Paris).
      Domicile: Paris (Paris) rue du Faubourg-St-Honore, 34.
      Relations: fille de l'intervenant 4.
      Nom, qualité: (M.) Bouton, Nicolas Joseph.
    - Declaration, non adjudication de terre., 28 février 1851; MC/ET/XXV/175
      Nom, qualité: (M.) Besson, Louis Edouard.
      Domicile: Paris (Paris) boulevard Poissonniere, 19.
      Nom, qualité: (M.) Chabot de, Louis Marie Ernest.
      Domicile: Saint-Bomer (Eure-et-Loir) chateau-de-la Greve
    - Donation entre epoux., 28 février 1851; MC/ET/XXV/175
      Nom, qualité: (Mme ou Mlle) Reynolds, Elisabeth.
      Domicile: Paris (Paris) rue du Faubourg-St-Honore, 89.
      Nom, qualité: (M.) Blouet, Jean Ferdinand.
      Profession: valet de chambre, Paris.
      Domicile: Paris (Paris) rue du Faubourg-St-Honore, 89
    - Donation entre epoux., 28 février 1851; MC/ET/XXV/175
      Domicile: Paris (Paris) rue du Faubourg-St-Honore, 85.
      Relations: épouse de l'intervenant 1
    - Donation entre epoux., 1er mars 1851; MC/ET/XXV/175
      Nom, qualité: (M.) Allidi, Pierre.
      Profession: peintre en batiment, Paris.
      Domicile: Paris (Paris) rue Saint-Andre-des-Arts, 12.
      Nom, qualité: (Mme ou Mlle) Brochard, Marie Marguerite Modeste.
    - Donation entre epoux., 1er mars 1851; MC/ET/XXV/175
      Domicile: Paris (Paris) rue Saint-Andre-des-Arts, 12
    - Testament., 3 mars 1851; MC/ET/XXV/175
      Nom, qualité: (M.) Boisson, Jean.
      Domicile: Tournus (Saône-et-Loire)
    - Obligation, emprunt, 10000f., 6 mars 1851; MC/ET/XXV/175
      Nom, qualité: (M.) Laforest d'Armaille de, Louis Germain Rene.
      Domicile: Paris (Paris) rue Bellechasse, 72.
      Nom, qualité: (Mme ou Mlle) Charpentier, Emilie Alexandrine Antoinette.
      Domicile: Paris (Paris) rue de l'Ouest, 3.
      Nom, qualité: (M.) Mercier, Adrien.
    - Succession, notoriete., 6 mars 1851; MC/ET/XXV/175
      Nom, qualité: (Mme ou Mlle) Collinet, Genevieve Therese.
      Domicile: Paris (Paris) rue des Enfants-Rouges, 2.
      Nom, qualité: (M.) Cordiez, Francois Benoit.
    - Procuration revenus, dépôt, administration de biens., 7 mars 1851; MC/ET/XXV/175
      Nom, qualité: (M.) Marie, Benoit Jean Jacques Joseph.
      Profession: docteur-en-medecine, Bruxelles (belgique).
      Domicile: Bruxelles (belgique).
      Profession: avoué près le tribunal de la seine, Paris.
    - Traite, remplacement de service militaire, 800f., 7 mars 1851; MC/ET/XXV/175
      Nom, qualité: (M.) Andrieu, Hubert Apollonius.
      Profession: soldat d'infanterie, Orleans (Loiret).
      Domicile: Paris (Paris) rue Saint-Antoine, 185.
      Relations: remplacé(e) par l'intervenant 02.
      Nom, qualité: (M.) Aymes, Felix Eugene.
      Profession: musicien du troisieme regiment de spahis, Paris.
      Domicile: Paris (Paris) rue Saint-Antoine, 105
    - Succession, notoriete., 8 mars 1851; MC/ET/XXV/175
      Nom, qualité: (M.) Fievee, Joseph.
      Profession: prefet de la nievre (ancien), Nevers (Nièvre).
      Domicile: Paris (Paris) rue Godot-de-Mauroy, 39.
      Nom, qualité: (Mme ou Mlle) Goeslin, Marie Anne Louise.
      Domicile: Paris (Paris) rue Basse-du-Rempart, 36.
    - Succession, notoriete., 8 mars 1851; MC/ET/XXV/175
      Nom, qualité: (Mme ou Mlle) Giddelo, Marie Catherine.
      Domicile: Paris (Paris) rue de Ponthieu, 36
    - Inventaire, inventaire apres condamnation aux travaux forces à perpetuite., 10 mars 1851; MC/ET/XXV/175
      Nom, qualité: (M.) Rasquier, Jean Baptiste Gabriel Paul.
      État civil: mort civile.
      Profession: logeur, Paris.
      Domicile: Paris (Paris) rue du Caire, 3
    - Transport, fermage de moulin, 1400f, Guillon (Yonne) Lautharte., 11 mars 1851; MC/ET/XXV/175
      Nom, qualité: (M.) Brunet, Jacques Henri.
      Profession: inspecteur de compagnie d'assurances, Paris.
      Domicile: Paris (Paris) rue de Trevise, 21.
      Relations: au service de l'intervenant 2, prorietaire(s) de l'intervenant 3.
      Nom: Compagnie d'Assurances La Paternelle.
      Nom, qualité: (M.) Girard, Edme.
      Domicile: Guillon (Yonne) Lautharte.